【裁判字號】    95,訴,1069
【裁判日期】    950807
【裁判案由】    毒品危害防制條例
【裁判全文】
臺灣彰化地方法院刑事判決              95年度訴字第1069號
公  訴  人  臺灣彰化地方法院檢察署檢察官
被      告  甲○○
                    號
                    號
上列被告因毒品危害防制條例案件，經檢察官提起公訴（九十五
年度毒偵字第二○一四號），本院依簡式審判程序判決如下：
    主  文
甲○○連續施用第一級毒品，累犯，處有期徒刑壹年。
    事  實
一、甲○○前於民國八十九年間，曾因施用第一、二級毒品案件
    ，經法院各判處有期徒刑七月、三月，並定應執行有期徒刑
    八月確定；復於九十年間因施用第一、二級毒品及竊盜案件
    ，經法院各判處有期徒刑十月、八月、十月確定，嗣並經法
    院裁定應執行有期徒刑二年二月；再於九十三年間因竊盜案
    件，經法院判處有期徒刑六月確定，而其入監接續執行前開
    案件後，甫於九十四年十一月二十五日執行完畢。又於八十
    九年間因施用毒品案件，經送觀察勒戒後，認有繼續施用毒
    品之傾向，復送強制戒治，嗣於九十年九月二十九日執行完
    畢釋放。詎仍不知警惕，又基於施用第一級毒品海洛因之概
    括犯意，先後於九十五年三月底某日及四月九日，在其彰化
    縣芬園鄉○○村○○路九七巷二六弄一二號居所內，以將海
    洛因加水置於注射針筒內，再予施打手臂之方式，連續施用
    海洛因二次。嗣於九十五年四月十二日凌晨零時三十分許，
    在彰化縣秀水鄉○○路六二八巷口為警查獲。
二、案經彰化縣警察局移送臺灣彰化地方法院檢察署檢察官偵查
    起訴。
    理  由
一、訊據被告甲○○對於上揭施用第一級毒品海洛因之犯行坦承
    不諱，且其於九十五年四月十二日為警查獲後，經警採其尿
    液送驗，結果呈嗎啡陽性反應乙節，有尿液代號與真實姓名
    對照認證單及詮昕科技股份有限公司出具之濫用藥物尿液檢
    驗報告各一紙附卷可稽，足徵被告之自白與事實相符。再被
    告前於八十九年間因施用毒品案件，經送觀察勒戒後，認有
    繼續施用毒品之傾向，復送強制戒治，嗣於九十年九月二十
    九日執行完畢釋放乙節，有臺灣彰化地方法院檢察署刑案資
    料查註紀錄表及臺灣高等法院被告全國前案紀錄表各一份在
    卷可參。綜上，本件事證明確，被告上開施用毒品之犯行，
    應堪認定。
二、核被告甲○○所為，係犯毒品危害防制條例第十條第一項之
    施用第一級毒品罪。被告為施用而持有海洛因之低度行為，
    已為施用之高度行為所吸收，不另論罪。查刑法於九十四年
    二月二日修正公布，並於被告行為後，自九十五年七月一日
    起生效施行，經依最高法院九十五年度第八次刑事庭會議決
    議內容，依現行刑法第二條第一項之規定，就與被告罪刑有
    關之連續犯、累犯等情形，綜其全部罪刑之結果而為比較之
    結果（詳見附表所示），有關刑法修正之相關規定部分，應
    適用被告行為時（即修正前）之規定，核予敘明。是被告先
    後多次之施用第一級毒品海洛因之犯行，時間緊接，犯罪構
    成要件相同，顯係基於概括之犯意反覆為之，為連續犯，應
    依修正前刑法第五十六條連續犯之規定，論以一罪，並加重
    其刑。再被告前曾於八十九年間，因施用第一、二級毒品案
    件，經法院各判處有期徒刑七月、三月，並定應執行有期徒
    刑八月確定；復於九十年間因施用第一、二級毒品及竊盜案
    件，經法院各判處有期徒刑十月、八月、十月確定，嗣並經
    法院裁定應執行有期徒刑二年二月；再於九十三年間因竊盜
    案件，經法院判處有期徒刑六月確定，而其入監接續執行前
    開案件後，甫於九十四年十一月二十五日執行完畢等情，有
    臺灣彰化地方法院檢察署刑案資料查註紀錄表、臺灣高等法
    院被告全國前案紀錄表各一份在卷可考，其於五年以內故意
    再犯本件有期徒刑以上之罪，構成累犯，應依修正前刑法第
    四十七條之規定，遞加重其刑。爰審酌被告前即有施用毒品
    之前科，經強制戒治後，仍不能戒除毒癮，竟再度施用毒品
    戕害自身健康，及其犯罪之動機、目的、所生危害及犯罪後
    之態度等一切情狀，量處如主文所示之刑，以示懲儆。
據上論斷，應依刑事訴訟法第二百七十三條之一第一項、第二百
九十九條第一項前段，毒品危害防制條例第十條第一項，刑法第
十一條前段、第二條第一項前段、修正前刑法第五十六條、第四
十七條，判決如主文。
本案經檢察官何蕙君到庭執行職務。
中    華    民    國    95    年    8     月    7     日
                        臺灣彰化地方法院刑事第一庭
                                      法  官    紀佳良
以上正本證明與原本無異。
如不服本判決，應於送達後十日內向本院提出上訴狀(須附繕本)
。
中    華    民    國    95    年    8     月    7     日
                                      書記官    陳錫威
附錄本案論罪科刑法條：
毒品危害防制條例第十條第一項：
施用第一級毒品者，處六月以上五年以下有期徒刑。
附  表：（刑法修正前、後與被告罪刑有關規定之比較）
一、(一)修正事項：連續犯。
    (二)修正前第五十六條：「連續數行為而犯同一之罪名者，以
      一罪論。但得加重其刑至二分之一。」
    (三)修正後：廢除修正前刑法第五十六條連續犯之規定。
    (四)比較結果：修正後之規定並非有利於被告。
二、(一)修正事項：累犯。
    (二)修正前：
      (1)刑法第四十七條：「受有期徒刑之執行完畢，或受無期
        徒刑或有期徒刑一部之執行而赦免後，五年以內再犯有
        期徒刑以上之罪者，為累犯，加重本刑至二分之一。」
      (2)刑法第四十九條：「累犯之規定，於前所犯罪依軍法或
        於外國法院受裁判者，不適用之。」
    (三)修正後：
      (1)刑法第四十七條：「（第一項）受徒刑之執行完畢，或
        一部之執行而赦免後，五年以內故意再犯有期徒刑以上
        之罪者，為累犯，加重本刑至二分之一。（第二項）第
        九十八條第二項關於因強制工作而免其刑之執行者，於
        受強制工作處分之執行完畢或一部之執行而免除
        後，五年以內故意再犯有期徒刑以上之罪者，以累犯論
        」。
      (2)刑法第四十九條：「累犯之規定，於前所犯罪在外國法
        院受裁判者，不適用之」。
    (四)比較結果：依修正前、後之規定，被告均構成累犯。
三、結論：綜合上列一、二所示，依現行刑法第二條第一項：「
    行為後法律有變更者，適用行為時之法律。但行為後之法律
    有利於行為人者，適用最有利於行為人之法律。」之從舊從
    輕規定，因修正後刑法對被告並非有利，故仍應依刑法第二
    條第一項前段之規定，適用被告行為時之刑法（即修正前之
    刑法）相關規定。


司法院資訊處製作；財團法人民間司法改革基金會備份。
